【裁判字號】    92,交易,36
【裁判日期】    920409
【裁判案由】    過失傷害
【裁判全文】
臺灣彰化地方法院刑事判決                          九十二年度交易字第三六號
    公  訴  人  臺灣彰化地方法院檢察署檢察官
    被      告  乙○○
右列被告因過失傷害案件，經檢察官提起公訴（九十一年度偵字第三二一四號），本
院判決如左︰
    主  文
乙○○因過失傷害人，處拘役伍拾日，如易科罰金，以參佰元折算壹日。
    事  實
一、乙○○於民國九十一年二月二十三日二十一時二十七分許，駕駛車牌號碼Ｔ５─
    九五五六號自小客車，沿國道一號高速公路，由北往南方向行駛，行經國道一號
    高速公路一九四公里三二０公尺南向處（彰化縣和美鎮轄）時，原應注意車前狀
    況，隨時採取必要安全措施，及汽車在行駛途中，不得驟然或任意變換車道，而
    依當時情形又無不能注意之情事，竟疏於注意及此，因駕駛自小客車操作不當，
    偏左撞及內側護欄後反彈，先碰撞甲○○所駕駛之７Ｒ─五一六六自小客車，再
    衝撞案外人楊森雄所駕駛之ＯＵ─六八三三號自小客車，造成甲○○受有下唇瘀
    青、左手肘瘀青及胸部挫傷等傷害。
二、案經甲○○訴由內政部警政署國道公路警察局第三警察隊報請臺灣彰化地方法院
    檢察署檢察官偵查起訴。
    理  由
一、訊據被告乙○○供承確於右揭時地駕駛上開自小客車，因失控而偏左撞及內側護
    欄後反彈，先碰撞甲○○所駕駛之７Ｒ─五一六六自小客車，再衝撞案外人楊森
    雄所駕駛之ＯＵ─六八三三號自小客車，並坦承其就本件車禍有疏失，對臺灣省
    彰化縣區車輛行車事故鑑定委員會及臺灣省車輛行車事故覆議鑑定委員會就本件
    車禍鑑定或覆議結果均無意見等情，並經告訴人即被害人甲○○、證人即被害人
    楊森雄二人分別於警訊、偵查或本院審理時到庭指訴或證述被告駕車失控，致先
    後衝撞其二人所駕之車等情在卷，並有道路交通事故調查報告表一份、事故現場
    照片十六張、秀傳紀念醫院及財團法人嘉義基督教醫院分別出具之驗傷診斷書各
    一紙附卷可資佐證。雖被告另辯稱其所駕前揭自小客車失控係因遭不明車輛自右
    側擦撞所致云云，惟查告訴人甲○○及證人楊森雄均一致證稱並未發現有該不明
    車輛存在，被告復陳稱車牌號碼Ｔ５─九五五六號自小客車業已賣掉報廢而不存
    在，無證據可佐證其辯辭等語，尚難僅憑被告個人單方陳述，逕信其所辯為真，
    自無從遽為有利於被告之認定，併予敘明。按駕駛人應注意車前狀況，隨時採取
    必要之安全措施；汽車在行駛途中，不得驟然或任意變換車道，道路交通安全規
    則第九十四條第三項、高速公路交通管制規則第十一條分別定有明文。被告駕車
    自應注意上述道路交通安全規定，詎竟疏未注意，以致肇事，並致甲○○受傷，
    被告前開駕駛行為顯有過失甚明。又本件經送臺灣省彰化區車輛行車事故鑑定委
    員會鑑定結果，亦認本件車禍係因被告駕駛自小客車操作不當為肇事原因，甲○
    ○駕駛自小客車與楊森雄駕駛自小客車均正常行駛，無肇事因素，此有該委員會
    函及鑑定意見書一份附卷可憑，經再送臺灣省車輛行車事故覆議鑑定委員會覆議
    結果，亦同上開鑑定意見，有該委員會函一份附卷可據。另告訴人之受傷係因本
    件車禍所致，被告前揭過失駕駛行為與告訴人所受傷害間，存有相當因果關係。
    綜上所述，本件事證明確，被告右揭犯行，洵堪認定，應予依法論科。
二、核被告所為，係犯刑法第二百八十四條第一項前段之過失傷害罪。爰審酌被告就
    本件車禍發生之過失程度，告訴人所受傷害之部位及程度，被告肇事後尚未與告
  訴人達成和解，賠償民事損失等情及其他一切情狀，量處如主文所示之刑，並諭
    知易科罰金之折算標準，以示懲儆。
據上論斷，應依刑事訴訟法第二百九十九條第一項前段，刑法第二百八十四條第一項
前段、第四十一條第一項前段，罰金罰鍰提高標準條例第一條前段、第二條，判決如
主文。
本案經檢察官黃淑媛到庭執行職務。
中    華    民    國      九十二     年      四       月       九       日
                              臺灣彰化地方法院刑事交通法庭
                                    法      官  李  進  清
右正本證明與原本無異。
如不服本判決，應於判決送達後十日內向本院提出上訴狀( 須附繕本 )。
告訴人或被害人對於判決如有不服具備理由請求檢察官上訴者，其上訴期間之計算係
以檢察官收受判決正本之日期為準。
                                    法院書記官  張  俞  文
中    華    民    國      九十二     年      四       月       十       日
刑法第二百八十四條
因過失傷害人者，處六月以下有期徒刑、拘役或五百元以下罰金。致重傷者，處一年
以下有期徒刑、拘役或五百元以下罰金。
從事業務之人，因業務之過失傷害人者，處一年以下有期徒刑、拘役或一千元以下罰
金。致重傷者，處三年以下有期徒刑、拘役或二千元以下罰金。


司法院資訊處製作；財團法人民間司法改革基金會備份。
